{"present": {"1 Singular": {"Affirmative": "claonaim", "Question": "an gclaonaim?", "Negative": "n\u00ed chlaonaim"}, "2 Singular": {"Affirmative": "claonann t\u00fa", "Question": "an gclaonann t\u00fa?", "Negative": "n\u00ed chlaonann t\u00fa"}, "3 Singular": {"Male": {"Affirmative": "claonann s\u00e9", "Question": "an gclaonann s\u00e9?", "Negative": "n\u00ed chlaonann s\u00e9"}, "Female": {"Affirmative": "claonann s\u00ed", "Question": "an gclaonann s\u00ed?", "Negative": "n\u00ed chlaonann s\u00ed"}}, "1 Plural": {"Compressed": {"Affirmative": "claonaimid", "Question": "an gclaonaimid?", "Negative": "n\u00ed chlaonaimid"}, "Extended": {"Affirmative": "claonann muid", "Question": "an gclaonann muid?", "Negative": "n\u00ed chlaonann muid"}}, "2 Plural": {"Affirmative": "claonann sibh", "Question": "an gclaonann sibh?", "Negative": "n\u00ed chlaonann sibh"}, "3 Plural": {"Affirmative": "claonann siad", "Question": "an gclaonann siad?", "Negative": "n\u00ed chlaonann siad"}, "Passive": {"Affirmative": "claontar", "Question": "an gclaontar?", "Negative": "n\u00ed chlaontar"}}, "future": {"1 Singular": {"Affirmative": "claonfaidh m\u00e9", "Question": "an gclaonfaidh m\u00e9?", "Negative": "n\u00ed chlaonfaidh m\u00e9"}, "2 Singular": {"Affirmative": "claonfaidh t\u00fa", "Question": "an gclaonfaidh t\u00fa?", "Negative": "n\u00ed chlaonfaidh t\u00fa"}, "3 Singular": {"Male": {"Affirmative": "claonfaidh s\u00e9", "Question": "an gclaonfaidh s\u00e9?", "Negative": "n\u00ed chlaonfaidh s\u00e9"}, "Female": {"Affirmative": "claonfaidh s\u00ed", "Question": "an gclaonfaidh s\u00ed?", "Negative": "n\u00ed chlaonfaidh s\u00ed"}}, "1 Plural": {"Compressed": {"Affirmative": "claonfaimid", "Question": "an gclaonfaimid?", "Negative": "n\u00ed chlaonfaimid"}, "Extended": {"Affirmative": "claonfaidh muid", "Question": "an gclaonfaidh muid?", "Negative": "n\u00ed chlaonfaidh muid"}}, "2 Plural": {"Affirmative": "claonfaidh sibh", "Question": "an gclaonfaidh sibh?", "Negative": "n\u00ed chlaonfaidh sibh"}, "3 Plural": {"Affirmative": "claonfaidh siad", "Question": "an gclaonfaidh siad?", "Negative": "n\u00ed chlaonfaidh siad"}, "Passive": {"Affirmative": "claonfar", "Question": "an gclaonfar?", "Negative": "n\u00ed chlaonfar"}}, "past": {"1 Singular": {"Affirmative": "chlaon m\u00e9", "Question": "ar chlaon m\u00e9?", "Negative": "n\u00edor chlaon m\u00e9"}, "2 Singular": {"Affirmative": "chlaon t\u00fa", "Question": "ar chlaon t\u00fa?", "Negative": "n\u00edor chlaon t\u00fa"}, "3 Singular": {"Male": {"Affirmative": "chlaon s\u00e9", "Question": "ar chlaon s\u00e9?", "Negative": "n\u00edor chlaon s\u00e9"}, "Female": {"Affirmative": "chlaon s\u00ed", "Question": "ar chlaon s\u00ed?", "Negative": "n\u00edor chlaon s\u00ed"}}, "1 Plural": {"Compressed": {"Affirmative": "chlaonamar", "Question": "ar chlaonamar?", "Negative": "n\u00edor chlaonamar"}, "Extended": {"Affirmative": "chlaon muid", "Question": "ar chlaon muid?", "Negative": "n\u00edor chlaon muid"}}, "2 Plural": {"Affirmative": "chlaon sibh", "Question": "ar chlaon sibh?", "Negative": "n\u00edor chlaon sibh"}, "3 Plural": {"Compressed": {"Affirmative": "chlaon siad", "Question": "ar chlaon siad?", "Negative": "n\u00edor chlaon siad"}, "Extended": {"Affirmative": "chlaonadar", "Question": "ar chlaonadar?", "Negative": "n\u00edor chlaonadar"}}, "Passive": {"Affirmative": "claonadh", "Question": "ar claonadh?", "Negative": "n\u00edor claonadh"}}, "condi": {"1 Singular": {"Affirmative": "chlaonfainn", "Question": "an gclaonfainn?", "Negative": "n\u00ed chlaonfainn"}, "2 Singular": {"Affirmative": "chlaonf\u00e1", "Question": "an gclaonf\u00e1?", "Negative": "n\u00ed chlaonf\u00e1"}, "3 Singular": {"Male": {"Affirmative": "chlaonfadh s\u00e9", "Question": "an gclaonfadh s\u00e9?", "Negative": "n\u00ed chlaonfadh s\u00e9"}, "Female": {"Affirmative": "chlaonfadh s\u00ed", "Question": "an gclaonfadh s\u00ed?", "Negative": "n\u00ed chlaonfadh s\u00ed"}}, "1 Plural": {"Compressed": {"Affirmative": "chlaonfaimis", "Question": "an gclaonfaimis?", "Negative": "n\u00ed chlaonfaimis"}, "Extended": {"Affirmative": "chlaonfadh muid", "Question": "an gclaonfadh muid?", "Negative": "n\u00ed chlaonfadh muid"}}, "2 Plural": {"Affirmative": "chlaonfadh sibh", "Question": "an gclaonfadh sibh?", "Negative": "n\u00ed chlaonfadh sibh"}, "3 Plural": {"Compressed": {"Affirmative": "chlaonfaid\u00eds", "Question": "an gclaonfaid\u00eds?", "Negative": "n\u00ed chlaonfaid\u00eds"}, "Extended": {"Affirmative": "chlaonfadh siad", "Question": "an gclaonfadh siad?", "Negative": "n\u00ed chlaonfadh siad"}}, "Passive": {"Affirmative": "chlaonfa\u00ed", "Question": "an gclaonfa\u00ed?", "Negative": "n\u00ed chlaonfa\u00ed"}}, "imper": {"1 Singular": {"Affirmative": "claonaim!", "Negative": "n\u00e1 claonaim!"}, "2 Singular": {"Affirmative": "claon!", "Negative": "n\u00e1 claon!"}, "3 Singular": {"Male": {"Affirmative": "claonadh s\u00e9!", "Negative": "n\u00e1 claonadh s\u00e9!"}, "Female": {"Affirmative": "claonadh s\u00ed!", "Negative": "n\u00e1 claonadh s\u00ed!"}}, "1 Plural": {"Compressed": {"Affirmative": "claonaimis!", "Negative": "n\u00e1 claonaimis!"}, "Extended": {"Affirmative": "claonadh muid!", "Negative": "n\u00e1 claonadh muid!"}}, "2 Plural": {"Affirmative": "claonaig\u00ed!", "Negative": "n\u00e1 claonaig\u00ed!"}, "3 Plural": {"Compressed": {"Affirmative": "claonaid\u00eds!", "Negative": "n\u00e1 claonaid\u00eds!"}, "Extended": {"Affirmative": "claonadh siad!", "Negative": "n\u00e1 claonadh siad!"}}, "Passive": {"Affirmative": "claontar!", "Negative": "n\u00e1 claontar!"}}, "pastConti": {"1 Singular": {"Affirmative": "chlaonainn", "Question": "an gclaonainn?", "Negative": "n\u00ed chlaonainn"}, "2 Singular": {"Affirmative": "chlaont\u00e1", "Question": "an gclaont\u00e1?", "Negative": "n\u00ed chlaont\u00e1"}, "3 Singular": {"Male": {"Affirmative": "chlaonadh s\u00e9", "Question": "an gclaonadh s\u00e9?", "Negative": "n\u00ed chlaonadh s\u00e9"}, "Female": {"Affirmative": "chlaonadh s\u00ed", "Question": "an gclaonadh s\u00ed?", "Negative": "n\u00ed chlaonadh s\u00ed"}}, "1 Plural": {"Compressed": {"Affirmative": "chlaonaimis", "Question": "an gclaonaimis?", "Negative": "n\u00ed chlaonaimis"}, "Extended": {"Affirmative": "chlaonadh muid", "Question": "an gclaonadh muid?", "Negative": "n\u00ed chlaonadh muid"}}, "2 Plural": {"Affirmative": "chlaonadh sibh", "Question": "an gclaonadh sibh?", "Negative": "n\u00ed chlaonadh sibh"}, "3 Plural": {"Compressed": {"Affirmative": "chlaonaid\u00eds", "Question": "an gclaonaid\u00eds?", "Negative": "n\u00ed chlaonaid\u00eds"}, "Extended": {"Affirmative": "chlaonadh siad", "Question": "an gclaonadh siad?", "Negative": "n\u00ed chlaonadh siad"}}, "Passive": {"Affirmative": "chlaonta\u00ed", "Question": "an gclaonta\u00ed?", "Negative": "n\u00ed chlaonta\u00ed"}}, "subj": {"1 Singular": {"Affirmative": "go gclaona m\u00e9", "Negative": "n\u00e1r chlaona m\u00e9"}, "2 Singular": {"Affirmative": "go gclaona t\u00fa", "Negative": "n\u00e1r chlaona t\u00fa"}, "3 Singular": {"Male": {"Affirmative": "go gclaona s\u00e9", "Negative": "n\u00e1r chlaona s\u00e9"}, "Female": {"Affirmative": "go gclaona s\u00ed", "Negative": "n\u00e1r chlaona s\u00ed"}}, "1 Plural": {"Compressed": {"Affirmative": "go gclaonaimid", "Negative": "n\u00e1r chlaonaimid"}, "Extended": {"Affirmative": "go gclaona muid", "Negative": "n\u00e1r chlaona muid"}}, "2 Plural": {"Affirmative": "go gclaona sibh", "Negative": "n\u00e1r chlaona sibh"}, "3 Plural": {"Affirmative": "go gclaona siad", "Negative": "n\u00e1r chlaona siad"}, "Passive": {"Affirmative": "go gclaontar", "Negative": "n\u00e1r chlaontar"}}, "verbal noun": "claonadh", "verbal adjective": "claonta"}